臺灣新北地方法院刑事判決
111年度訴字第186號
公  訴  人  臺灣新北地方檢察署檢察官
被      告  吳嘉宸




選任辯護人  周弘洛律師
上列被告因違反毒品危害防制條例案件，經檢察官提起公訴（11
0年度偵字第38024號），本院判決如下：
    主  文
吳嘉宸販賣第二級毒品未遂，處有期徒刑貳年捌月，扣案之含有
第二級毒品甲基安非他命壹包（驗餘淨重零點陸捌捌玖公克，含
包裝袋壹個），沒收銷燬之，未扣案之OPPO廠牌行動電話壹支（
無SIM 卡）沒收，於全部或一部不能沒收或不宜執行沒收時，追
徵其價額。
   事  實
一、吳嘉宸知悉甲基安非他命係毒品危害防制條例所列管之第二
    級毒品，依法不得持有及販賣，竟意圖營利，基於販賣第二
    級毒品之犯意，於民國110年9月中旬某日，在不詳地點，以
    其所有之OPPO廠牌行動電話（無SIM卡）連接網際網路後，
    登入BAND通訊軟體，以暱稱『「北部」台糖量犯通路』於公開
    群組，向不特定人發布「新北需要歡迎請注意禮貌#冰#尋執
    買家」之訊息，適為新北市政府警察局新莊分局員警執行網
    路巡邏時發現，旋喬裝買家與吳嘉宸聯繫，雙方於同年月18
    日議定以新臺幣（下同）4,000元之代價交易第二級毒品甲
    基安非他命1公克，並約定在新北市○○區○○路○○○○○○0號出口
    見面交易，嗣吳嘉宸於翌日（19日）凌晨2 時30分許，依約
    前往上址交付上揭第二級毒品1 包予喬裝買家之員警，即遭
    員警表明身分當場查獲而未遂，並扣得上揭第二級毒品1包
    （驗前淨重0.6909公克，取樣0.0020公克鑑驗用罄，驗餘淨
    重0.6889公克），始悉上情。
二、案經新北市政府警察局新莊分局報請臺灣新北地方檢察署檢
    察官偵查起訴。
    理  由
一、按被告以外之人於審判外之陳述，雖不符同法第159 條之1
    至第159 之4 之規定，而經當事人於審判程序同意作為證據
    ，法院審酌該言詞陳述或書面陳述作成時之情況，認為適當
    者，亦得為證據，刑事訴訟法第159 條之5 第1 項亦有規定
    。本案所引被告以外之人於審判外之陳述，經本院提示其等
    審判外陳述之內容並告以要旨，被告吳嘉宸及辯護人於本院
    準備程序中表示對證據能力沒有意見等語在卷（見本院111 
    年度訴字第186 號卷第123頁），且檢察官、被告、辯護人
    亦未於言詞辯論終結前對該等審判外陳述之證據資格聲明異
    議，應視為被告已有將該等審判外陳述作為證據之同意，且
    經審酌各該供述證據作成之客觀情狀，並無證明力明顯過低
    或係違法取得之情形，復為證明本案犯罪事實所必要，認為
    以之作為證據應屬適當，應有證據能力。
二、上揭犯罪事實，業據被告於警詢、偵查、本院準備程序及審
    理時均坦承不諱【見110年度偵字第38024號偵查卷(下稱偵
    卷)第17頁、第85頁、同上本院卷第123頁、第215頁】，並
    有新莊分局員警職務報告、新北市政府警察局新莊分局搜索
    扣押筆錄、扣押物品目錄表、新莊分局丹鳳派出所110/09/1
    9案由：犯嫌吳嘉宸販賣毒品案（現場譯文)、新莊分局丹鳳
    派出所110/09/19案由：犯嫌販賣毒品案(BAND譯文）各1份
    、查獲現場及扣案物照片8張、暱稱『「北部」台糖量販通路
    』於通訊軟體BAND群組「一起執一波」內張貼販賣毒品訊息
    截圖1張、員警與暱稱『「北部」台糖量販通路』之對話紀錄
    截圖16張、臺北榮民總醫院110年11月22日北榮毒鑑字第C00
    00000號毒品成分鑑定書各1份（見偵卷第21頁至第22頁、第
    27頁至第31頁、第41頁至第42頁、第43頁至第45頁、第55頁
    至第61頁、第63頁至第76頁、第117頁）在卷可參。末查販
    賣第二級毒品係違法行為，非可公然為之，亦無公定價格，
    販賣者販入後可任意分裝增減其份量再行出售，而每次交易
    之價格、數量，亦隨時依交易對象、當時行情而變動，一般
    民眾均知政府一向對毒品之查禁森嚴，且重罰不予寬貸，衡
    情倘非有利可圖，絕無平白甘冒被嚴查重罰高度風險之理，
    依被告之年齡及智識程度，對該等情事當知之甚稔，是依前
    揭事證，被告主觀上具意圖營利販賣第二級毒品之犯意甚明
    。綜上，被告上揭自白與事實相符，堪信為真實，本案事證
    明確，被告之本案犯行堪以認定，應依法論科。
三、論罪科刑：
  ㈠按刑法上所謂陷害教唆，係指行為人原無犯罪之意思，純因
    具有司法警察權者之設計誘陷，以唆使其萌生犯意，待其形
    式上符合著手於犯罪行為之實行時，再予逮捕者而言。此種
    「陷害教唆」，因行為人原無犯罪之意思，具有司法警察權
    者復伺機逮捕，係以不正當手段入人於罪，尚難遽認被陷害
    教唆者成立犯罪。至於刑事偵查技術上所謂之「釣魚」者，
    則指對於原已犯罪或具有犯罪故意之人，司法警察於獲悉後
    為取得證據，以設計引誘之方式，佯與之為對合行為，使其
    暴露犯罪事證，待其著手於犯罪行為之實行時，予以逮捕、
    偵辦者而言。後者因犯罪行為人主觀上原即有犯罪之意思，
    倘客觀上又已著手於犯罪行為之實行時，自得成立未遂犯，
    與「陷害教唆」情形迥然有別（最高法院101年度台上字第3
    253號判決意旨參照）。又按刑法上關於販賣罪，祇要被告
    本身原有販賣之故意，且已著手於販賣行為之實行，即應分
    別情形論以販賣既遂或未遂。倘對造無買受之真意，為協助
    警察辦案、非法奪取買賣標的物或為其他目的而佯稱購買，
    雖事實上不能真正完成買賣，但被告原來既有販賣之故意，
    且已著手於販賣行為，仍應論以販賣罪之未遂犯（最高法院
    102年度台上字第373號判決意旨參照）。再按毒品危害防制
    條例之販賣毒品罪，於販毒者與購毒者雙方就買賣毒品之重
    要交易內容已達成合致時，即已著手於販賣毒品犯罪構成要
    件行為之實行，至販毒者實際上已否交付毒品，乃販賣毒品
    行為是否既遂之問題（最高法院107年台上字第4540號刑事
    判決意旨參照）。
  ㈡核被告所為，係犯毒品危害防制條例第4條第6項、第2項規定
    之販賣第二級毒品未遂罪。毒品危害防制條例對於販賣罪與
    意圖販賣而持有罪，均設有罰則，行為人持有毒品之目的，
    既在於販賣，自與意圖販賣而持有毒品罪之要件該當，且與
    販賣罪有法條競合之適用，並擇販賣罪處罰（最高法院101
    年度第10次刑事庭會議㈠參照）。至被告所為販賣甲基安非
    他命行為前，意圖販賣而持有甲基安非他命之低度行為，為
    其販賣毒品之高度行為所吸收，不另論罪。
㈢刑之加重減輕：
  ⒈被告所犯之販賣第二級毒品未遂罪，屬未遂犯，爰依刑法第2
    5條第2項之規定，減輕其刑。
  ⒉查被告就本案犯行於偵查中及本院審理時均自白不諱（見第8
    5頁、同上本院卷第123頁、第215頁），爰依毒品危害防制
    條例第17條第2項之規定，減輕其刑，並依法遞減之。
  ⒊本案並未因被告之供述而查獲本案其他正犯或共犯等情，有
    新北市政府警察局新莊分局111年8月2日新北警莊刑字第111
    4059690號函、臺北市政府警察局大同分局111年10月3日北
    市警同分刑字第1113025895號函、臺灣新北地方檢察署111
    年4月14日新北檢錫致110偵38024字第1119038474號函各1份
    在卷可查，是被告並無毒品危害防制條例第17條第1項減刑
    規定之適用，併予說明。
　⒋又被告經上述2次遞減其刑後，法定最低本刑為有期徒刑2年6
    月，並無何「情輕法重」之情。從而，辯護人主張依刑法第
    59條之規定酌減其刑，並不可採。　
  ㈣爰審酌被告販賣第二級毒品未遂犯行，所販賣毒品將可使購
    買毒品之施用者對毒品成癮，戕害國人身體健康，顯有危害
    社會安全之虞，所生危害非輕，其行為實值非難，參酌被告
    犯後已坦承犯行，兼衡其犯罪之動機、目的、手段，並審酌
    被告智識程度、生活狀況等一切情狀，量處如主文所示之刑
    。
四、沒收：
  ㈠扣案之白色或透明晶體1包，經送臺北榮民總醫院鑑驗，檢驗
    結果檢出成分第二級毒品甲基安非他命，重量如事實欄一所
    載一節，有該醫院毒品成分鑑定書1份在卷可參（見偵卷第1
    17頁），為被告本案所販賣未遂之第二級毒品，爰依毒品危
    害防制條例第18條第1項前段規定，宣告沒收銷燬之。又盛
    裝上開毒品之包裝袋1個，因包覆毒品留有毒品殘渣，難以
    完全析離，應整體視為毒品之一部，爰併予宣告沒收銷燬之
    。至鑑驗用罄部分，因已滅失，自無須宣告沒收。
  ㈡未扣案之OPPO廠牌行動電話1支（無SIM 卡），係被告用以刊
    登販賣毒品訊息所用之物，為被告於本院審理中供承在卷（
    見同上本院卷第211頁），應依毒品危害防制條例第19條第1
     項之規定宣告沒收，並依刑法第38條第4 項之規定，於全
    部或一部不能沒收或不宜執行沒收時，追徵其價額。
據上論斷，應依刑事訴訟法第299條第1項前段，判決如主文。 
本案經檢察官黃冠傑偵查起訴，經檢察官劉家瑜到庭執行職務。
中　　華　　民　　國　　111 　年　　11　　月　　9 　　日
                  刑事第二庭    審判長法　官  許必奇
　　　　　　　　　
　　　　　　　　　                    法  官  鄧煜祥
　　　　　　　　　
　　　　　　　　　                    法  官  劉芳菁
上列正本證明與原本無異。
如不服本判決，應於判決送達後20日內敘明上訴理由，向本院提
出上訴狀 (應附繕本) ，上訴於臺灣高等法院。其未敘述上訴理
由者，應於上訴期間屆滿後20日內向本院補提理由書「切勿逕送
上級法院」。
　                                     書記官  許怡芬　
中　　華　　民　　國　　111 　年　　11　　月　　9 　　日